臺灣桃園地方法院小額民事判決
110年度桃小字第2091號
原      告  黃國興  


被      告  魏志忠  
上列當事人間請求損害賠償事件，本院於民國111年7月27日言詞
辯論終結，判決如下：
　　主    文
被告應給付原告新臺幣柒仟貳佰元，及自民國一一一年三月四日
起至清償日止，按年息百分之五計算之利息。
原告其餘之訴駁回。
訴訟費用新臺幣壹仟元由被告負擔其中新臺幣壹佰參拾玖元，餘
由原告負擔。
本判決第一項得假執行，但被告如以新臺幣柒仟貳佰元為原告預
供擔保，則得免為假執行。
原告其餘假執行之聲請駁回。
    事實及理由
壹、程序方面：
    按小額訴訟之訴狀送達後，原告不得將原訴變更或追加他訴
    ，但擴張或減縮應受判決事項之聲明者，不在此限，民事訴
    訟法第436條之23、第436條第2項、第255條第1項但書第3 
    款分別定有明文。本件原告起訴聲明原為：被告應給付原告
    新臺幣（下同）44,700元，及自支付命令聲請狀繕本送達翌
    日起至清償日止，按年息5%計算之利息（見本院卷第3頁）
    ；嗣於民國111年4月6日言詞辯論時當庭變更聲明為：被告
    應給付原告51,700元，及自起訴狀繕本送達翌日起至清償日
    止，按年息5%計算之利息（見本院卷第105頁正面）。核其
    所為，係屬擴張應受判決事項之聲明，合於上開規定，應予
    准許。
貳、實體方面：
一、原告主張：被告於108年12月16日晚間6時11分許，駕駛車牌
    號碼000-0000號自用小客車（下稱肇事車輛），行經桃園市
    ○○區○○街000○0號時，因併排停車且未注意車前狀況之過失
    ，碰撞訴外人林明玉所有、由原告停放該處路旁之車牌號碼
    0000-00號自用小客貨車（下稱系爭車輛），系爭車輛因而
    受損。嗣系爭車輛送廠修復，支出維修費用7,200元，且原
    告於系爭車輛修復之5日內無法工作，受有每日3,500元、共
    計5日之工資損失17,500元；並因而受有潛在客源流失之損
    害20,000元；又因本件事故參與調解，有2日請假無法工作
    ，受有每日3500元、共計2日之工資損失7,000元。嗣林明玉
    已將因本件事故所生之債權讓與原告，故依侵權行為及債權
    讓與之法律關係提起本件訴訟，請求被告賠償。並聲明：1.
    如上開變更後之聲明所示。2.願供擔保，請求准予宣告假執
    行。
二、被告則以：被告駕駛肇事車輛到事發地點後，只停止2秒就
    再次起步開走，並無所謂併排停車之情形，且原告將系爭車
    輛違規停放於劃設黃線之路段，亦與有過失。原告得請求之
    合理維修費用金額應以3,000元為限，其餘請求則均無理由
    。並聲明：原告之訴駁回。
三、本院之判斷：
(一)按因故意或過失，不法侵害他人之權利者，負損害賠償責任
    ；汽車、機車或其他非依軌道行駛之動力車輛，在使用中加
    損害於他人者，駕駛人應賠償因此所生之損害；但於防止損
    害之發生，已盡相當之注意者，不在此限，民法第184條第1
    項前段、第191條之2定有明文。又汽車行駛時，駕駛人應注
    意車前狀況，並隨時採取必要之安全措施，道路交通安全規
    則第94條第3項亦有規定。本件被告於上開時間，駕駛肇事
    車輛行經上開地點，擦撞停止於路旁系爭車輛，系爭車輛因
    而受損之事實，已經本院調取警方道路交通事故調查卷宗，
    核對其內道路交通事故現場圖、調查報告表、現場照片等確
    認無誤，此等事故發生經過應可認定。而關於事故發生之具
    體情節，經勘驗監視錄影畫面，結果顯示：系爭車輛於事發
    前，係緊貼緣石、靠邊停放於路旁；嗣肇事車輛行駛至系爭
    車輛之左後方，停止並讓車內乘客下車後，再行起步前進，
    其右前車頭隨即與系爭車輛之左後車身碰撞，有勘驗筆錄附
    卷可參（見本院卷第106至107頁）；足認被告駕駛肇事車輛
    前行時，疏於拿捏其與右前方系爭車輛之間距，有未注意車
    前狀況之情事而有過失。至於被告雖辯稱原告在事發地點違
    規停車，但依上開現場圖與現場照片所示，系爭車輛停放之
    地點係劃設黃線，屬於禁止停車，但可臨時停車之處所，而
    依上開勘驗結果所示，肇事車輛行駛至系爭車輛左後方停止
    後，迄於再次起步前行，其間僅間隔十餘秒；故於本件情形
    ，原告無論是違反道路交通安全規則，將系爭車輛熄火停放
    ，或遵守上開規則，臨停該處而保持發動狀態，對於本件事
    故發生之風險均無影響可言，而難認與有過失。從而，本件
    車輛因此而生之損害，即應由被告負全部賠償之責。
(二)損害賠償之範圍：
　1.系爭車輛因本件事故送廠維修，共計支出維修費用7,200元
    ，且車主林明玉已將因此所生之損害賠償債權讓與原告等情
    ，已據原告提出估價單、債權讓與證明書為據（見本院卷第
    41、108頁），足認屬實。又觀諸上開估價單所載維修項目
    ，均為鈑金、烤漆、校正費用，無涉零件之更換，故無折舊
    計算之問題。至於被告雖辯稱合理之維修費用應為3,000元
    ，但就原告所提上開修復內容，亦未能具體說明有何不合理
    ，並非可採。從而，原告請求被告賠償系爭車輛回復原狀必
    要費用7,200元，為有理由，應予准許。
　2.原告雖主張其於系爭車輛維修之5日間無法工作，因而受有
    每日3,500元、共計17,500元之工資損失，然其工作內容為
    水電與監視系統維修業務，系爭車輛則是作為載送工作用具
    之交通工具，則為原告於言詞辯論時所自陳（見本院卷第97
    頁反面）。是原告既非駕駛計程車、救護車等特種車輛營業
    者，車輛與其工作內容並無直接關係，即使是以系爭車輛作
    為業務上通勤或載送生財器具之使用，性質上仍屬於單純之
    代步工具，系爭車輛縱有毀損不能使用之情形，原告應仍可
    採取租車等方式作為業務上之交通方法，客觀上尚無因此不
    能工作之情形。是原告請求被告賠償此部分之損害為無理由
    ，不應准許。
　3.原告雖又主張其因上開期間不能工作，受有客源流失之潛在
    損失20,000元，並提出108年12月至109年3月間其對客戶之
    請款單為據（見本院卷第49至88頁）；然依上述，原告因本
    件事故不能工作之事實本已無從認定，且原告既係自營商業
    ，其營收之多寡應尚涉及諸多經濟上之內、外在因素，由上
    開請款單，亦無從認定其營收之下降與系爭車輛之受損有何
    因果關係。故原告此部分之請求亦無理由，不應准許。
　4.原告雖主張其因本件事故請假出席調解，而有2日無法工作
    ，請求被告賠償此2日之工資損失7,000元，然原告出席調解
    因而花費之時間，屬於當事人利用調解制度主張權利所必須
    自行負擔之成本，與被告之侵權行為尚難認有相當因果關係
    ，無從令他造當事人承擔，是原告此部分之請求於法無據，
    應予駁回。
(三)又給付無確定期限者，債務人於債權人得請求給付時，經其
    催告而未為給付，自受催告時起，負遲延責任。其經債權人
    起訴而送達訴狀，或依督促程序送達支付命令，或為其他相
    類之行為者，與催告有同一之效力。遲延之債務，以支付金
    錢為標的者，債權人得請求依法定利率計算之遲延利息。其
    利率未經約定，亦無法律可據者，週年利率為5%，為民法第
    229條第2項、第233條第1項前段、第203條分別明定。本件
    本件原告對被告之損害賠償請求權屬未定給付期限之金錢債
    權，故其就上述7,200元，請求被告給付自起訴狀繕本送達
    翌日即111年3月4日（見本院卷第15頁）起至清償日止，按
    年息5%計算之利息，亦有理由，應予准許。
四、綜上所述，原告依侵權行為及債權讓與之法律關係，請求被
    告給付如主文第1項所示，為有理由，應予准許；逾此範圍
    之請求則無理由，應予駁回。
五、本判決第1項係適用小額訴訟程序所為被告敗訴之判決，依
    民事訴訟法第436條之20規定，應依職權宣告假執行；並依
    民事訴訟法第436條之23準用第436條第2項、第392條第2項
    規定，宣告被告如為原告預供擔保，則得免為假執行。至於
    原告其餘假執行之聲請，則因訴之駁回而失其依附，應併予
    駁回。
六、本件結論已臻明確，兩造其餘攻擊防禦方法及所提證據，經
    審酌均不至影響判決結果，故不逐一論述。
七、訴訟費用負擔之依據：民事訴訟法第79條，並依同法第436
    條之19第1項確定費用額為1,000元。　　　　
中　　華　　民　　國　　111 　年　　8 　　月　　5 　　日
                  桃園簡易庭  法  官  陳逸倫
以上為正本係照原本作成。
如不服本判決，應於送達後20日內，向本院提出上訴狀並表明上
訴理由，如於本判決宣示後送達前提起上訴者，應於判決送達後
20日內補提上訴理由書（須附繕本）。
如委任律師提起上訴者，應一併繳納上訴審裁判費。   
中　　華　　民　　國　　111 　年　　8 　　月　　5 　　日
                              書記官  潘昱臻
附錄：
一、民事訴訟法第436條之24第2項：
　  對於小額程序之第一審裁判上訴或抗告，非以其違背法令為
    理由，不得為之。
二、民事訴訟法第436條之25：
　  上訴狀內應記載上訴理由，表明下列各款事項：
　  ㈠原判決所違背之法令及其具體內容。
　  ㈡依訴訟資料可認為原判決有違背法令之具體事實。
三、民事訴訟法第471條第1項：（依同法第436條之32第2項規定
    於小額事件之上訴程序準用之）
    上訴狀內未表明上訴理由者，上訴人應於提起上訴後20日內
    ，提出理由書於原第二審法院；未提出者，毌庸命其補正，
    由原第二審法院以裁定駁回之。